【裁判字號】    97,裁,4104
【裁判日期】    970821
【裁判案由】    撤銷回饋金之徵收
【裁判全文】
最  高  行  政  法  院  裁  定
                                      97年度裁字第4104號
聲  請  人  甲○○
            乙○○
            丙○○
            丁○○
            戊○○
上列聲請人因與相對人彰化縣政府間撤銷回饋金之徵收事件，對
於中華民國97年5月29日本院97年度裁字第2865號裁定，聲請再
審，本院裁定如下：
    主  文
再審之聲請駁回。
再審訴訟費用由聲請人負擔。
    理  由
一、按對於確定裁定聲請再審，應依行政訴訟法第283條準用同
    法第277條第1項第4款之規定表明再審理由，此為必須具備
    之程式。所謂表明再審理由，必須指明確定裁定有如何合於
    行政訴訟法第273條所定再審事由之具體情事，始為相當。
    倘僅泛言有再審事由而無具體情事者，仍難謂已合法表明再
    審理由，所為再審之聲請，即屬不合法。
二、本件聲請人對於本院97年度裁字第2865號裁定（下稱原裁定
    ）聲請再審，其聲請意旨略謂：其之前不服臺中高等行政法
    院96年度訴字第133號判決上訴及不服最高行政法院97年度
    裁字第649號裁定聲請再審時，業已具體明確指摘上開判決
    及裁定，有何適用法規不當、判決主文與理由矛盾等具體事
    實及理由，原裁定卻以聲請人未合法具體指摘逕予駁回再審
    之聲請，顯有不適用行政訴訟法第256條規定之違法。又相
    對人為強制徵收回饋金，曲解法律謂指定之日係以民國62年
    9月6日起算，原審及前審受其誤導，而為相同之認定，而適
    用62年9月6日修正公布之都市計畫法第50條第1項、第2項不
    當之違誤，爰依行政訴訟法第273條第1項第1款、第2款及第
    14款規定聲請再審等語。經核上開聲請狀所表明之再審理由
    ，無非說明其對於前訴訟程序確定裁判不服之理由，對於本
    院原裁定以其未具體表明再審理由，而泛引行政訴訟法第27
    3條第1項第1款及第9款規定，難認已合法表明再審理由，其
    再審聲請為不合法而予駁回，究竟有如何合於行政訴訟法第
    273條第1項第1款、第2款及第14款規定之具體情事，則僅主
    張已表明，而無具體表明，依上說明，其聲請自非合法，應
    予駁回。又當事人對同一事件所為歷次裁判以同一再審事由
    聲請再審，即係對最後一次之裁判為再審，必須其對最近一
    次之裁判具有再審理由者，始得進而審究其前各次裁判有無
    再審理由。本件聲請人對原裁定所提聲請再審，既經駁回，
    則其對前裁判之各實體主張，即無庸審究。
三、據上論結，本件聲請為不合法。依行政訴訟法第283條、第
    278條第1項、第104條、民事訴訟法第95條、第78條、第85
    條第1項前段，裁定如主文。
中    華    民    國    97    年    8     月    21    日
                    最高行政法院第三庭
                        審判長法官  黃  璽  君
                              法官  王  德  麟
                              法官  鄭  忠  仁
                              法官  黃  本  仁
                              法官  吳  東  都
以  上  正  本  證  明  與  原  本  無  異
中    華    民    國    97    年    8     月    21    日
                              書記官  彭  秀  玲


司法院資訊處製作；財團法人民間司法改革基金會備份。
